臺灣臺南地方法院刑事判決
109年度訴字第1362號
公  訴  人  臺灣臺南地方檢察署檢察官
被      告  黃寳宗




選任辯護人  黃昭雄律師(法律扶助律師)          
上列被告因違反毒品危害防制條例等案件，經檢察官提起公訴（
109年度偵字第17181、19519號），本院判決如下：
    主  文
乙○○犯如附表所示之罪，均累犯，各處如附表「主刑、沒收」欄
所示之刑及沒收。應執行有期徒刑柒年捌月，沒收部分併執行之
。
    犯罪事實
一、乙○○明知甲基安非他命係毒品危害防制條例第2條第2項第2
    款列管之第二級毒品，亦屬藥事法所列管之禁藥，不得非法
    販賣或轉讓，竟分別為下列行為：
  ㈠意圖營利基於販賣第二級毒品甲基安非他命之犯意，持用其
    所有之不明廠牌金色（搭配門號0000000000號、0000000000
    號SIM卡使用）及紅色（搭配門號0000000000號SIM卡使用）
    行動電話2支作為聯絡工具（附表編號1至8、13至14、18至2
    7部分使用門號0000000000號SIM卡；附表編號10、16部分使
    用門號0000000000號SIM卡；附表編號11至12、17使用門號0
    000000000號SIM卡；附表編號9、15則無證據證明乙○○使用
    行動電話聯絡），以行動電話或不明方式與附表編號1至27
    所示之購毒者聯絡後，復於附表編號1至27所示之時間、地
    點，以附表編號1至27所示之金額，分別販賣甲基安非他命
    予附表編號1至27所示之購毒者共計27次，並均完成交易。
　㈡基於無償轉讓禁藥甲基安非他命之犯意，於附表編號28所示
    之時間、地點，持上開金色行動電話（使用門號0000000000
    號SIM卡）與曾明儀聯絡後，無償轉讓禁藥甲基安非他命予
    曾明儀1次。
二、嗣經員警於民國109年9月10日，持本院核發之搜索票，前往
    乙○○當時位於臺南市○○區○○街000號之居所執行搜索，扣得
    乙○○所有且供其販賣毒品、轉讓禁藥所使用之上開行動電話
    2支、夾鏈袋1批、電子磅秤1台，以及販賣所剩餘之甲基安
    非他命14包（驗餘淨重共31.134公克），進而查悉上情。
三、案經臺南市政府警察局刑事警察大隊及第五分局移送臺灣臺
    南地方檢察署檢察官偵查起訴。
    理  由
壹、證據能力部分：
    按被告以外之人於審判外之陳述雖不符刑事訴訟法第159條
    之1至之4等4條之規定，而經當事人於審判程序同意作為證
    據，法院審酌該言詞陳述或書面陳述作成時之情況，認為適
    當者，亦得為證據，同法第159條之5第1項定有明文。經查
    ，本案下列據以認定被告乙○○犯罪所引用之供述證據，因被
    告及辯護人於本院準備及審理程序時，均表示同意作為證據
    ，而本院審酌上開供述證據資料製作時之情況，無不當取供
    及證明力明顯過低之瑕疵，認以之作為證據應屬適當，揆諸
    前開規定，認上開證據應有證據能力。除上開供述證據外，
    本案下列據以認定被告犯罪之非供述證據，並無證據證明係
    公務員違背法定程序取得，依同法第158條之4規定反面解釋
    ，亦均有證據能力。　　　　
貳、認定事實所憑之證據及理由：
一、上揭犯罪事實，業據被告於偵查及本院準備、審理程序時均
    坦承不諱，核與證人即購毒者鄭全欽、黃宥涵、曾春陸、卓
    志強、黃逢春、黃逢泰、盧秉毅、兼受讓禁藥者曾明儀分別
    於警詢及偵查中之證述情節，均相符合，復有本院核發之通
    訊監察書8份、與本案相關之通訊監察譯文7份、（購毒者：
    曾春陸）監視器錄影畫面翻拍照片及治安監視錄影系統翻拍
    照片各14張、（購毒者：卓志強）監視器錄影畫面翻拍照片
    10張、（購毒者：黃逢春、黃逢泰）監視器錄影畫面翻拍照
    片18張、本院核發之搜索票、臺南市政府警察局刑事警察大
    隊搜索扣押筆錄、扣押物品目錄表及收據、高雄市立凱旋醫
    院109年9月15日高市凱醫驗字第65862號濫用藥物成品檢驗
    鑑定書各1份在卷可稽，暨扣案之上開行動電話2支（含門號
    0000000000號、0000000000號SIM卡2張）、夾鏈袋1批、電
    子磅秤1台及甲基安非他命14包可資憑證，足認被告上揭出
    於任意性之自白，核與事實相符，堪予採信。
二、按販賣毒品係違法行為，非可公然為之，且有其獨特之販售
    通路及管道，復無公定價格，容易增減分裝之份量，而每次
    買賣之價量，可能隨時依雙方關係深淺、資力、需求量及對
    行情之認知、毒品純度、來源是否充裕、查緝鬆嚴、購買者
    被查獲時供述購買對象之可能風險評估等，而異其標準，非
    可一概而論。而近年來政府為杜絕毒品之氾濫，對於施用及
    販賣毒品之查緝，無不嚴加執行，販賣毒品又係重罪，依一
    般經驗法則，販賣毒品者鋌而走險，苟非意在營利，所為何
    來？若無利可圖，衡情應無甘冒持有毒品遭查獲之極大風險
    ，無端義務為該買賣之工作。經查，被告確有為上揭販賣甲
    基安非他命之行為，且屬有償行為，業如前述，考量社會大
    眾均知買賣毒品係非法行為之客觀社會環境，且被告亦無任
    何動機或與如附表編號1至27所示之購毒者有任何特殊情誼
    ，以致被告甘冒重刑而以原價或無償轉讓甲基安非他命給前
    述購毒者，參以被告於本院準備程序時供稱：販賣毒品的利
    潤，是賺取自己施用的量等語（見本院卷第83頁），則依據
    上開積極證據及經驗法則綜合研判，被告應係基於意圖營利
    之犯意而販賣甲基安非他命，灼然甚明。
三、綜上所述，本案事證明確，被告上揭販賣第二級毒品共27次
    及轉讓禁藥1次等犯行，均堪認定，應依法論科。　　
參、論罪科刑：
一、販賣毒品（即附表編號1至27）部分：
  ㈠比較新舊法：
    按行為後法律有變更者，適用行為時之法律。但行為後之法
    律有利於行為人者，適用最有利於行為人之法律，刑法第2
    條第1項定有明文。經查，被告如附表編號9至10、15至17、
    23至24行為後，毒品危害防制條例第4條第2項、第17條第2
    項業於109年1月15日修正公布施行，並於同年7月15日生效
    。修正前毒品危害防制條例第4條第2項規定：「製造、運輸
    、販賣第二級毒品者，處無期徒刑或7年以上有期徒刑，得
    併科新臺幣1千萬元以下罰金。」，修正後條文則規定：「
    製造、運輸、販賣第二級毒品者，處無期徒刑或10年以上有
    期徒刑，得併科新臺幣1千5百萬元以下罰金。」；修正前毒
    品危害防制條例第17條第2項規定：「犯第4條至第8條之罪
    於偵查及審判中均自白者，減輕其刑。」，修正後條文則規
    定：「犯第4條至第8條之罪於偵查及歷次審判中均自白者，
    減輕其刑。」，經比較修正前、後規定，毒品危害防制條例
    第4條第2項規定，構成要件均未變更，然有期徒刑及罰金之
    刑度均較修正前提高；另毒品危害防制條例第17條第2項規
    定，修正後已明定於偵查及歷次審判中均自白者，始減輕其
    刑。是經比較新舊法之結果，修正後之上開規定均未有利於
    被告，依刑法第2條第1項前段規定，自應適用被告行為時即
    修正前毒品危害防制條例第4條第2項、第17條第2項規定。
  ㈡核被告就附表編號9至10、15至17、23至24所示7次犯行，均
    係犯修正前毒品危害防制條例第4條第2項之販賣第二級毒品
    罪；就附表編號1至8、11至14、18至22、25至27所示20次犯
    行，均係犯現行毒品危害防制條例第4條第2項之販賣第二級
    毒品罪。又被告因各次販賣而持有第二級毒品之低度行為，
    分別為販賣之高度行為所吸收，均不另論罪。　
二、轉讓禁藥（即附表編號28）部分　　
  ㈠按甲基安非他命雖係第二級毒品，但亦屬藥事法所稱之禁藥
    。又明知為禁藥而轉讓者，藥事法第83條第1項定有處罰明
    文。故行為人明知為禁藥即甲基安非他命而轉讓予他人者，
    其轉讓行為同時該當於毒品危害防制條例第8條第2項之轉讓
    第二級毒品罪及藥事法第83條第1項之轉讓禁藥罪，屬法條
    競合，應依重法優於輕法、後法優於前法等法理，擇一處斷
    。而藥事法第83條第1項轉讓禁藥罪之法定本刑，較毒品危
    害防制條例第8條第2項轉讓第二級毒品罪之法定本刑為重，
    是轉讓第二級毒品甲基安非他命，除轉讓達一定數量；或成
    年人對未成年人、懷胎婦女為轉讓行為，依毒品危害防制條
    例第8條第6項、第9條各有加重其刑至2分之1之特別規定，
    而應依該規定加重處罰者外，應依藥事法第83條第1項之規
    定處罰。
　㈡經查，本案被告就附表編號28轉讓甲基安非他命之犯行，因
    卷內並無積極證據證明被告所轉讓之甲基安非他命重量為何
    。核被告所為，係犯藥事法第83條第1項之轉讓禁藥罪。復
    藥事法並無處罰持有禁藥之明文，亦即持有禁藥並未構成犯
    罪，故被告因轉讓甲基安非他命而持有該禁藥之行為，並無
    因吸收而不另論罪之關係。
三、被告上揭販賣第二級毒品共計27次、轉讓禁藥1次之犯行，
    犯意各別，行為互殊，應予分論併罰。　　
四、刑之加重、減輕：
　㈠本案適用刑法第47條第1項之說明：　
　　被告前因施用、販賣毒品及轉讓禁藥等案件，經本院以105
    年度聲字第519號裁定應執行有期徒刑6年2月確定，於107年
    4月16日縮短刑期假釋出監，於108年8月10日假釋期滿未經
    撤銷等情，有臺灣高等法院被告前案紀錄表附卷可參，其受
    徒刑之執行完畢後，5年以內故意再分別犯本案有期徒刑以
    上之各罪，且被告本案仍重蹈覆轍，再為販賣毒品及轉讓禁
    藥之犯行，足見被告未從前案刑罰中受到教訓而知所警惕，
    具有特別惡性及對刑罰反應力薄弱之情狀，經本院裁量後，
    認被告所犯上開28罪間，除所犯修正前或現行毒品危害防制
    條例第4條第2項法定本刑為無期徒刑部分，依法不得加重外
    ，仍就所犯各罪之法定有期徒刑、罰金刑，依刑法第47條第
    1項規定，加重其刑。
　㈡本案適用修正前及現行毒品危害防制條例第17條第2項之說明
    ：
    被告就上揭販賣第二級毒品共計27次之犯行，均於偵查及本
    院準備、審理程序中自白犯罪，應依修正前及現行毒品危害
    防制條例第17條第2項規定減輕其刑，並先加後減之。　
五、本案不予適用毒品危害防制條例第17條第1 項規定之說明：
    　　
　　被告雖於本院準備程序中供稱其有提供本案毒品上手之電話
    ，惟經本院詢問臺南市政府警察局刑事警察大隊，本案是否
    有因被告之供述而查獲毒品來源乙節，經函覆結果略以：本
    案知悉被告上手係因員警於109年7月31日起對被告持用之手
    機實施通訊監察，並已截悉其向毒品上游「某男」之購買毒
    品情形，復函請臺灣臺南地方檢察署向本院聲請認可及通訊
    監察獲准，且已查明「某男」身分持續偵辦，故本案非因被
    告調查筆錄中之供述始知悉其上手等語，有臺南市政府警察
    局刑事警察大隊109年12月21日南市警刑大偵三字第1090670
    317號函暨附被告通訊監察譯文及通訊監察書1份附卷可憑（
    見本院卷第93至103頁），足認檢警機關並無因被告之供述
    而查獲毒品來源，故本案應無毒品危害防制條例第17條第1
    項規定之適用。
六、本案不予適用刑法第59條之說明：
    辯護人另為被告主張：被告本案販賣甲基安非他命之犯行，
    顯與專門大量走私進口或長期販賣之毒梟有別，且被告犯後
    坦承，態度良好，僅國小畢業智識程度，經濟狀況勉持，身
    體狀況不佳，縱依毒品危害防制條例第17條第2項減刑後，
    仍有情輕法重之情事，請斟酌再依刑法第59條酌減其刑等語
    。然按量刑固屬法院自由裁量之職權，然仍應受比例、罪刑
    相當原則等法則之拘束，並非可恣意為之，致礙及公平正義
    之維護，必須兼顧一般預防之普遍適應性與具體個案特別預
    防之妥當性，始稱相當。刑法第59條規定之酌量減輕其刑，
    必須犯罪另有特殊之原因與環境，在客觀上足以引起一般同
    情，認為即使予以宣告法定最低度刑，猶嫌過重者，始有其
    適用。此所謂法定最低度刑，固包括法定最低本刑；惟遇有
    其他法定減輕之事由者，則應係指適用其他法定減輕事由減
    輕其刑後之最低度刑而言。倘被告別有法定減輕事由者，應
    先適用法定減輕事由減輕其刑後，猶認其犯罪之情狀顯可憫
    恕，即使科以該減輕後之最低度刑仍嫌過重者，始得適用刑
    法第59條規定酌量減輕其刑。本院考量第二級毒品對社會秩
    序及國民健康危害甚鉅，被告為智識健全之成年人，對政府
    嚴格查緝販賣毒品之行為，自無不知之理，且被告前有販賣
    毒品案件經法院判刑、執行完畢之紀錄，業如上述，竟不知
    悔改，再為本案販賣毒品犯行，危害社會治安及國民健康，
    且被告經依修正前及現行毒品危害防制條例第17條第2項規
    定減刑後，最低法定刑度分別為3年6月、5年有期徒刑，與
    其本案犯罪情節相較，已無情輕法重而有違罪刑相當性及比
    例原則之情形，故認被告本案販賣第二級毒品共27次犯行，
    並無適用刑法第59條規定減輕其刑之餘地。
七、爰審酌被告無視毒品戕害國家人力、危害社會安全甚鉅，竟
    意圖營利販賣第二級毒品、轉讓禁藥，致使購毒者、受讓禁
    藥者更加產生依賴性及成癮性，傷害他人身心健康，更造成
    社會治安之潛在威脅，實有不該；惟念被告於犯後坦承犯行
    之態度，並參酌販賣毒品之人數、販賣金額；兼衡被告供稱
    為國小畢業、因先前車禍腰受傷無法工作、經濟來源為老人
    津貼（見本院卷第123頁被告之診斷證明書、第149頁審理筆
    錄）等一切情狀，分別量處如附表編號1至28「主刑」欄所
    示之刑，暨定其應執行刑如主文所示。　　
肆、沒收：
一、毒品：
　　扣案之甲基安非他命14包（驗餘淨重共31.134公克），為被
    告所有且係其本案販賣所剩餘之第二級毒品，此據被告供承
    明確，復有前述鑑定書1份可證，核屬違禁物，均應依毒品
    危害防制條例第18條第1項前段規定，於被告最後一次販賣
    第二級毒品罪刑下（即附表編號7），併予宣告沒收銷燬（
    盛裝上開毒品之包裝袋，因與所盛裝之毒品無法析離，應整
    體視為查獲之毒品，一併沒收銷燬）。至送鑑定耗損之甲基
    安非他命，既因鑑定而滅失，自無庸宣告沒收銷燬。
二、犯罪所得：
　　被告就附表所示之販賣毒品所得金額，核屬其本案各次犯行
    之犯罪所得（除附表編號1、24、26尚有販賣毒品金額，由
    購毒者賒欠而未實際取得外），雖未扣案，然因無刑法第38
    條之2第2項規定得不宣告或酌減之情形，各應依刑法第38條
    之1第1項前段、第3項規定，宣告沒收，併諭知於全部或一
    部不能沒收或不宜執行沒收時，追徵其價額。　　　　
三、犯罪工具：
    扣案之上開行動電話2支（含門號0000000000號、000000000
    0號SIM卡2張）、夾鏈袋1批、電子磅秤1台、未扣案之門號0
    000000000號SIM卡1張均為被告所有，且分別供被告犯本案
    販賣毒品、轉讓禁藥犯行所用（各次犯行所使用之行動電話
    及SIM卡詳如犯罪事實欄所載），業據被告供承在卷，亦查
    無刑法第38條之2第2項規定得不宣告或酌減之情形，應各依
    毒品危害防制條例第19條第1項、刑法第38條第2項前段規定
    ，宣告沒收，且就前述未扣案SIM卡部分，併依刑法第38條
    第4項規定，諭知於全部或一部不能沒收或不宜執行沒收時
    ，追徵其價額。　
四、至其餘扣案物並無證據證明與被告本案販賣毒品、轉讓禁藥
    犯行具有關連性，爰不予宣告沒收。
五、前揭經本院宣告之多數沒收，應依刑法第40條之2 第1 項規
    定，併執行之。　　　
據上論斷，應依刑事訴訟法第299 條第1 項前段，判決如主文。
本案經檢察官徐書翰提起公訴，檢察官甲○○到庭執行職務。
中　　華　　民　　國　　110 　年　　5 　　月　　20　　日
　　　　　　　　　刑事第十二庭  審判長法  官  包梅真
　　　　　　　　　                    法  官  莊政達
　　　　　　　　　                    法  官  陳貽明
以上正本證明與原本無異。
如不服本判決應於收受本判決後20日內向本院提出上訴書狀，並
應敘述具體理由。其未敘述上訴理由者，應於上訴期間屆滿後20
日內向本院補提理由書狀（均須按他造當事人之人數附繕本）「
切勿逕送上級法院」。 
    　　　　　　　　　　　　　　　　　書記官　張鈞雅
中　　華　　民　　國　　110 　年　　5 　　月　　20　　日

附錄論罪科刑法條全文：
修正前毒品危害防制條例第4條第2項
製造、運輸、販賣第二級毒品者，處無期徒刑或 7 年以上有期
徒刑，得併科新臺幣 1 千萬元以下罰金。

現行毒品危害防制條例第4條第2項
製造、運輸、販賣第二級毒品者，處無期徒刑或10年以上有期徒
刑，得併科新臺幣1千5百萬元以下罰金。

藥事法第83條第1項
明知為偽藥或禁藥，而販賣、供應、調劑、運送、寄藏、牙保、轉讓或意圖販賣而陳列者，處7年以下有期徒刑，得併科新臺幣5千萬元以下罰金。　　　　　　　　　　　　　　　　　　　

附表        編號 購毒者 受讓者 時   間(民國) 地   點 數  量 金  額 (新臺幣) 主  刑 沒  收 1 鄭全欽 109年8月21日22時24分後某時許 臺南市○區○○○路0段000號 甲基安非他命(重量不詳) 3,000元 (尚未給付) 乙○○犯販賣第二級毒品罪，累犯，處有期徒刑伍年肆月。 扣案之不詳廠牌金色行動電話壹支、夾鏈袋壹批、電子磅秤壹台均沒收。  未扣案之門號○○○○○○○○○○○號SIM卡壹張沒收，於全部或一部不能沒收或不宜執行沒收時，追徵其價額。 2 黃宥涵 109年8月2日13時20分後某時許 臺南市○區○○○路00號中山公園內 甲基安非他命(重量不詳) 3,000元 乙○○犯販賣第二級毒品罪，累犯，處有期徒刑伍年肆月。 扣案之不詳廠牌金色行動電話壹支、夾鏈袋壹批、電子磅秤壹台均沒收。  未扣案之犯罪所得新臺幣參仟元、門號○○○○○○○○○○號SIM卡壹張均沒收，於全部或一部不能沒收或不宜執行沒收時，追徵其價額。 3  109年8月12日17時33分後某時許 臺南市○○區○○街000號西羅殿宮廟前 甲基安非他命(重量不詳) 3,000元 乙○○犯販賣第二級毒品罪，累犯，處有期徒刑伍年肆月。 扣案之不詳廠牌金色行動電話壹支、夾鏈袋壹批、電子磅秤壹台均沒收。  未扣案之犯罪所得新臺幣參仟元、門號○○○○○○○○○○○號SIM卡壹張均沒收，於全部或一部不能沒收或不宜執行沒收時，追徵其價額。 4  109年8月19日20時29分後某時許 臺南市○區○○○路00號中山公園內 甲基安非他命(重量不詳) 1,000元 乙○○犯販賣第二級毒品罪，累犯，處有期徒刑伍年貳月。 扣案之不詳廠牌金色行動電話壹支、夾鏈袋壹批、電子磅秤壹台均沒收。  未扣案之犯罪所得新臺幣壹仟元、門號○○○○○○○○○○○號SIM卡壹張均沒收，於全部或一部不能沒收或不宜執行沒收時，追徵其價額。 5  109年8月21日14時6分後某時許 臺南市○○區○○街000號西羅殿宮廟前 甲基安非他命(重量不詳) 1,000元 乙○○犯販賣第二級毒品罪，累犯，處有期徒刑伍年貳月。 扣案之不詳廠牌金色行動電話壹支、夾鏈袋壹批、電子磅秤壹台均沒收。  未扣案之犯罪所得新臺幣壹仟元、門號○○○○○○○○○○○號SIM卡壹張均沒收，於全部或一部不能沒收或不宜執行沒收時，追徵其價額。 6  109年8月22日1時52分後某時許 臺南市○○區○○○路000巷內(家樂福旁) 甲基安非他命(重量不詳) 3,500元 乙○○犯販賣第二級毒品罪，累犯，處有期徒刑伍年肆月。 扣案之不詳廠牌金色行動電話壹支、夾鏈袋壹批、電子磅秤壹台均沒收。  未扣案之犯罪所得新臺幣參仟伍佰元、門號○○○○○○○○○○號SIM卡壹張均沒收，於全部或一部不能沒收或不宜執行沒收時，追徵其價額。 7  109年9月8日16時後某時許 臺南市○區○○○路00號中山公園內 甲基安非他命(重量不詳) 1,000元 乙○○犯販賣第二級毒品罪，累犯，處有期徒刑伍年貳月。 扣案之不詳廠牌金色行動電話壹支、夾鏈袋壹批、電子磅秤壹台均沒收。  扣案之第二級毒品甲基安非他命拾肆包（含包裝袋拾肆只，驗餘淨重共參拾壹點壹參肆公克）均沒收 銷燬。   未扣案之犯罪所得新臺幣壹仟元、門號○○○○○○○○○○○號SIM卡壹張均沒收，於全部或一部不能沒收或不宜執行沒收時，追徵其價額。 8 曾明儀 109年8月10日21時38分後某時許 臺南市○○區○○街000號9樓 甲基安非他命(重量不詳) 5,000元 乙○○犯販賣第二級毒品罪，累犯，處有期徒刑伍年陸月。 扣案之不詳廠牌金色行動電話壹支、夾鏈袋壹批、電子磅秤壹台均沒收。  未扣案之犯罪所得新臺幣伍仟元、門號○○○○○○○○○○號SIM卡壹張均沒收，於全部或一部不能沒收或不宜執行沒收時，追徵其價額。 9 曾春陸 109年6月8日15時49分後某時許 臺南市○○區○○路000號北海道生鮮超市 甲基安非他命(重量不詳) 2,000元 乙○○犯販賣第二級毒品罪，累犯，處有期徒刑參年玖月。 扣案之夾鏈袋壹批、電子磅秤壹台均沒收。  未扣案之犯罪所得新臺幣貳仟元沒收，於全部或一部不能沒收或不宜執行沒收時，追徵其價額。 10  109年6月23日11時59分後某時許 臺南市○○區○○路000號北海道生鮮超市 甲基安非他命(重量不詳) 2,000元 乙○○犯販賣第二級毒品罪，累犯，處有期徒刑參年玖月。 扣案之不詳廠牌金色行動電話壹支（含門號○○○○○○○○○○號SIM卡壹張）、夾鏈袋壹批、電子磅秤壹台均沒收。  未扣案之犯罪所得新臺幣貳仟元沒收，於全部或一部不能沒收或不宜執行沒收時，追徵其價額。 11  109年7月29日17時53分後某時許 臺南市○○區和平街路口 甲基安非他命(重量不詳) 2,000元 乙○○犯販賣第二級毒品罪，累犯，處有期徒刑伍年參月。 扣案之不詳廠牌紅色行動電話壹支（含門號○○○○○○○○○○號SIM卡壹張）、夾鏈袋壹批、電子磅秤壹台均沒收。  未扣案之犯罪所得新臺幣貳仟元沒收，於全部或一部不能沒收或不宜執行沒收時，追徵其價額。 12  109年7月31日12時5分後某時許 臺南市○○區和平街路口 甲基安非他命(重量不詳) 1,500元 乙○○犯販賣第二級毒品罪，累犯，處有期徒刑伍年貳月。 扣案之不詳廠牌紅色行動電話壹支（含門號○○○○○○○○○○號SIM卡壹張）、夾鏈袋壹批、電子磅秤壹台均沒收。  未扣案之犯罪所得新臺幣壹仟伍佰元沒收，於全部或一部不能沒收或不宜執行沒收時，追徵其價額。 13  109年8月5日12時18分後某時許 臺南市○○區和平街與中山路口 甲基安非他命(重量不詳) 2,000元 乙○○犯販賣第二級毒品罪，累犯，處有期徒刑伍年參月。 扣案之不詳廠牌金色行動電話壹支、夾鏈袋壹批、電子磅秤壹台均沒收。  未扣案之犯罪所得新臺幣貳仟元、門號○○○○○○○○○○號SIM卡壹張均沒收，於全部或一部不能沒收或不宜執行沒收時，追徵其價額。 14  109年8月20日12時19分後某時許 臺南市○○區○○路000號新化郵局旁豆花店 甲基安非他命(重量不詳) 2,000元 乙○○犯販賣第二級毒品罪，累犯，處有期徒刑伍年參月。 扣案之不詳廠牌金色行動電話壹支、夾鏈袋壹批、電子磅秤壹台均沒收。  未扣案之犯罪所得新臺幣貳仟元、門號○○○○○○○○○○號SIM卡壹張均沒收，於全部或一部不能沒收或不宜執行沒收時，追徵其價額。 15 卓志強 109年6月10日18時47分許 臺南市○○區○○路000號北海道生鮮超市 甲基安非他命(重量不詳) 1,000元 乙○○犯販賣第二級毒品罪，累犯，處有期徒刑參年捌月。 扣案之夾鏈袋壹批、電子磅秤壹台均沒收。  未扣案之犯罪所得新臺幣壹仟元沒收，於全部或一部不能沒收或不宜執行沒收時，追徵其價額。 16  109年6月23日12時22分後某時許 臺南市新市區新市火車站前 甲基安非他命(重量不詳) 1,000元 乙○○犯販賣第二級毒品罪，累犯，處有期徒刑參年捌月。 扣案之不詳廠牌金色行動電話壹支（含門號○○○○○○○○○○號SIM卡壹張）、夾鏈袋壹批、電子磅秤壹台均沒收。  未扣案之犯罪所得新臺幣壹仟元沒收，於全部或一部不能沒收或不宜執行沒收時，追徵其價額。 17  109年7月3日12時13分後某時許 臺南市北區成功路上之郵局 甲基安非他命(重量不詳) 1,000元 乙○○犯販賣第二級毒品罪，累犯，處有期徒刑參年捌月。 扣案之不詳廠牌紅色行動電話壹支（含門號○○○○○○○○○○號SIM卡壹張）、夾鏈袋壹批、電子磅秤壹台均沒收。  未扣案之犯罪所得新臺幣壹仟元沒收，於全部或一部不能沒收或不宜執行沒收時，追徵其價額。 18  109年7月31日17時6分後某時許 臺南市○市區○○000000號茶之魔手飲料店 甲基安非他命(重量不詳) 1,000元 乙○○犯販賣第二級毒品罪，累犯，處有期徒刑伍年貳月。 扣案之不詳廠牌金色行動電話壹支、夾鏈袋壹批、電子磅秤壹台均沒收。  未扣案之犯罪所得新臺幣壹仟元、門號○○○○○○○○○○號SIM卡壹張均沒收，於全部或一部不能沒收或不宜執行沒收時，追徵其價額。 19  109年8月2日17時35分後某時許 臺南市北區成功路上之郵局 甲基安非他命(重量不詳) 1,000元 乙○○犯販賣第二級毒品罪，累犯，處有期徒刑伍年貳月。 扣案之不詳廠牌金色行動電話壹支、夾鏈袋壹批、電子磅秤壹台均沒收。  未扣案之犯罪所得新臺幣壹仟元、門號○○○○○○○○○○號SIM卡壹張均沒收，於全部或一部不能沒收或不宜執行沒收時，追徵其價額。 20  109年8月3日10時32分後某時許 臺南市○市區○○000000號茶之魔手飲料店 甲基安非他命(重量不詳) 1,000元 乙○○犯販賣第二級毒品罪，累犯，處有期徒刑伍年貳月。 扣案之不詳廠牌金色行動電話壹支、夾鏈袋壹批、電子磅秤壹台均沒收。  未扣案之犯罪所得新臺幣壹仟元、門號○○○○○○○○○○號SIM卡壹張均沒收，於全部或一部不能沒收或不宜執行沒收時，追徵其價額。 21  109年8月14日13時45分後某時許 臺南市○市區○○00000號 甲基安非他命(重量不詳) 1,000元 乙○○犯販賣第二級毒品罪，累犯，處有期徒刑伍年貳月。 扣案之不詳廠牌金色行動電話壹支、夾鏈袋壹批、電子磅秤壹台均沒收。  未扣案之犯罪所得新臺幣壹仟元、門號○○○○○○○○○○○號SIM卡壹張均沒收，於全部或一部不能沒收或不宜執行沒收時，追徵其價額。 22  109年8月20日10時23分後某時許 臺南市○市區○○000000號茶之魔手飲料店 甲基安非他命(重量不詳) 1,000元 乙○○犯販賣第二級毒品罪，累犯，處有期徒刑伍年貳月。 扣案之不詳廠牌金色行動電話壹支、夾鏈袋壹批、電子磅秤壹台均沒收。  未扣案之犯罪所得新臺幣壹仟元、門號○○○○○○○○○○號SIM卡壹張均沒收，於全部或一部不能沒收或不宜執行沒收時，追徵其價額。 23 黃逢春 黃逢泰 109年6月9日16時14分許 臺南市○○區○○路000號全家便利商店 甲基安非他命(重量不詳) 2,000元 乙○○犯販賣第二級毒品罪，累犯，處有期徒刑參年玖月。 扣案之不詳廠牌金色行動電話壹支、夾鏈袋壹批、電子磅秤壹台均沒收。  未扣案之犯罪所得新臺幣貳仟元、門號○○○○○○○○○○號SIM卡壹張均沒收，於全部或一部不能沒收或不宜執行沒收時，追徵其價額。 24  109年6月19日12時23分許 臺南市○○區○○路000號全家便利商店 甲基安非他命(重量不詳) 2,000元 (只付1,000元) 乙○○犯販賣第二級毒品罪，累犯，處有期徒刑參年玖月。 扣案之不詳廠牌金色行動電話壹支、夾鏈袋壹批、電子磅秤壹台均沒收。  未扣案之犯罪所得新臺幣壹仟元、門號○○○○○○○○○○號SIM卡壹張均沒收，於全部或一部不能沒收或不宜執行沒收時，追徵其價額。 25 黃逢春 109年8月13日17時19分後某時許 臺南市中西區郭綜合醫院附近 甲基安非他命(重量不詳) 2,000元 乙○○犯販賣第二級毒品罪，累犯，處有期徒刑伍年參月。 扣案之不詳廠牌金色行動電話壹支、夾鏈袋壹批、電子磅秤壹台均沒收。  未扣案之犯罪所得新臺幣貳仟元、門號○○○○○○○○○○號SIM卡壹張均沒收，於全部或一部不能沒收或不宜執行沒收時，追徵其價額。 26  109年8月18日12時10分後某時許 臺南市中西區郭綜合醫院附近 甲基安非他命(重量不詳) 2,000元 (尚未給付) 乙○○犯販賣第二級毒品罪，累犯，處有期徒刑伍年參月。 扣案之不詳廠牌金色行動電話壹支、夾鏈袋壹批、電子磅秤壹台均沒收。  未扣案之門號○○○○○○○○○○號SIM卡壹張沒收，於全部或一部不能沒收或不宜執行沒收時，追徵其價額。 27 盧秉毅 109年8月2日20時38分後某時許 臺南市北區鐵道大飯店停車場 甲基安非他命(重量不詳) 1,000元 乙○○犯販賣第二級毒品罪，累犯，處有期徒刑伍年貳月。 扣案之不詳廠牌金色行動電話壹支、夾鏈袋壹批、電子磅秤壹台均沒收。  未扣案之犯罪所得新臺幣壹仟元、門號○○○○○○○○號SIM卡壹張均沒收，於全部或一部不能沒收或不宜執行沒收時，追徵其價額。 28 曾明儀 109年8月10日3時 14分後某時許 臺南市北區鐵道大飯店 甲基安非他命(重量不詳) 無償 乙○○犯轉讓禁藥罪，累犯，處有期徒刑柒月。 扣案之不詳廠牌金色行動電話壹支、夾鏈袋壹批、電子磅秤壹台均沒收。  未扣案之門號○○○○○○○○○○號SIM卡壹張沒收，於全部或一部不能沒收或不宜執行沒收時，追徵其價額。